臺灣彰化地方法院刑事判決　　　　　　　　　　　　　九十一年度易字第五九號
　　公　訴　人　臺灣彰化地方法院檢察署檢察官
　　被　　　告　卯○○
右列被告因竊盜案件，經檢察官提起公訴（九十一年度偵字第三七０四號）及移送併
案審理（九十一年度偵字第四一０一、四二０八、四八三九號），本院判決如左：
        主  文
卯○○連續於夜間侵入有人居住之建築物竊盜，累犯，處有期徒刑貳年。扣案如附表
貳所示之鑰匙肆支沒收之。
        事  實
一、卯○○前曾於民國八十九年六月八日，因竊盜案件經本院以八十九年易字第四七
    ０號案件判處有期徒刑一年確定，送監執行後已於九十年三月二十一日執行完畢
    ；猶不知警惕，詎因乏交通工具及缺款，竟又另行基於為自己不法所有意圖之概
    括犯意，自九十一年一月二十七日凌晨三時許起，連續於如附表壹編號一至十所
    示之時間、地點，以附表壹編號一至十所載之方法，竊取如附表壹編號一至十所
    示乙○○等人所有之財物。嗣先於九十一年六月六日上午五時四十分許，騎乘附
    表壹編號四所示竊得之車牌號碼ＫＭＧ─九一三號重型機車一部，途經彰化縣秀
    水鄉曾厝村百姓公廟旁為警查獲，並起出其所有供以竊盜（用以竊取附表壹編號
    三、四所示之機車）之如附表貳編號一所示之鑰匙一支扣案；又因附表壹編號三
    所示車牌號碼ＴＰＪ─一一一號輕型機車車主戊○○於上開機車失竊後，向警方
    報案並指稱係居住同村之卯○○涉案等語後，由警方於九十一年六月十二日上午
    十一時五十分許，通知卯○○至警局制作筆錄，卯○○乃坦承竊取上開機車而查
    悉上情；復於九十一年六月二十一日下午十時五十分許，騎駛附表壹編號五所示
    之車牌號碼ＦＢ八─五二０號重型機車一輛，行經彰化縣彰化市○○路與和平路
    口時，為警當場查獲，並起出上開附表壹編號五所示機車車主未○○所有之機車
    鑰匙一支（已由未○○領回），且於警訊時自白附表壹編號二所示之竊盜犯行，
    並帶同警方起出前揭附表壹編號二所示之車牌號碼ＫＳＪ─五九九號重型機車一
    部；再於九十一年七月二十八日下午二時五十分許，騎乘附表壹編號七所示之車
    牌號碼ＭＺＫ─六八二號重型機車一輛，途經彰化縣秀水鄉○○村○○路與正興
    巷口為警當場查獲，並起出其所有供竊盜（用以竊取附表壹編號一、六、七所示
    機車）所用之如附表貳編號二所示之鑰匙三支及其於附表壹編號十所示時間、地
    點竊得之鑰匙二支（其上分別標示有「Ａ五二」、「Ｍ八九」字樣）扣案，並於
    警訊時自白附表壹編號一、六所示之竊盜犯行，且帶同警方起出上開附表壹編號
    一、六所示之二部機車（附表壹所示之失竊機車均已由車主領回）而查獲；另於
    本院審理時自白附表壹編號十之竊盜犯行而查知其情。
二、案經彰化縣警察局鹿港分局報請臺灣彰化地方法院檢察署檢察官偵查起訴暨彰化
    縣警察局彰化分局、鹿港分局報請臺灣彰化地方法院檢察署檢察官偵查後移送併
    案審理。
        理  由
一、訊據被告卯○○對於右揭事實坦承不諱，且經證人即乙○○、庚○○、戊○○、
    甲○○（為陳美文之子）、未○○、寅○○（為薛阿麗之女）、丑○○（為宋俊
    榮之表弟）、子○○及丙○○等人分別於警訊及本院訊問時到庭證述明確，並有
    證人即被告於九十一年七月二十八日下午二時五十分許為警查獲該次之承辦員警
    胡國仁於本院審理時之證述、交通部中央氣象局九十一年八月三十日中象參字第
    九一０四七０五號函文一紙、贓物認領保管領據一張、贓物認領保管單四件、贓
    證物品認領保管收據二紙、車輛竊盜、車牌失竊資料個別查詢報表─查詢車輛認
    可資料七件、照片二十六幀在卷可稽，並有被告竊得之如附表壹編號十所示之鑰
    匙二支（即臺灣彰化地方法院檢察署九十一年度保字第二四０六號扣押物品清單
    所示之扣案鑰匙五支中，其上分別標示有「Ａ五二」、「Ｍ八九」字樣之鑰匙各
    一支）及被告所有、供以竊盜所用之如附表貳編號一、二所示之鑰匙四支扣案可
    佐，本件事證明確，被告犯行洵堪認定。
二、核被告所為附表壹編號一之竊盜犯行，係犯刑法第三百二十一條第一項第一款之
    於夜間侵入有人居住之建築物竊盜罪【八十二年三月三十日（82）廳刑一字第五
    二八三號函復臺灣高等法院研究意見參照】；被告所為附表壹編號二至十之竊盜
    犯行，則均係犯刑法第三百二十條第一項之普通竊盜罪。又公訴人雖未敘及被告
    所為附表壹編號四以外之其餘竊盜犯行（其中附表壹編號二、五所示，係屬臺灣
    彰化地方法院檢察署九十一年度偵字第四一０一號案件移送併辦部分；附表壹編
    號三所示係臺灣彰化地方法院檢察署九十一年度偵字第四二０八號案件移送併辦
    部分；再附表壹編號一、六、七、八、九則係臺灣彰化地方法院檢察署九十一年
    度偵字第四八三九號案件移送併辦部分；另附表壹編號十係被告於本院審理時自
    白之竊盜犯行），然上開被告連續普通竊盜及於夜間侵入有人居住之建築物竊盜
    犯行，與公訴人起訴書所載被告所犯附表壹編號四所示之普通竊盜一次之犯行間
    ，有連續犯之裁判上一罪關係，均為起訴效力所及，本院自應併予審判，附此敘
    明。再被告先後多次之普通竊盜、於夜間侵入有人居住之建築物竊盜犯行，時間
    緊接，犯罪基本構成要件相同，顯係基於概括之犯意反覆為之，為連續犯，應依
    連續犯之規定，論以一較重之於夜間侵入有人居住之建築物竊盜罪，並加重其刑
    。另被告前曾於八十九年六月八日，因竊盜案件經本院以八十九年度易字第四七
    ０號案件判處有期徒刑一年確定，送監執行後已於九十年三月二十一日執行完畢
    ，有臺灣彰化地方法院檢察署刑案資料查註紀錄表、臺灣高等法院被告全國前案
    紀錄表各一份在卷可考，其於五年以內再犯本件有期徒刑以上之罪，為累犯，應
    依刑法第四十七條之規定，遞加重其刑。爰審酌被告之素行非佳、犯罪之動機與
    目的僅係為圖一己之私利、竊盜之手段、次數、竊取財物之價值及犯罪後之態度
    等一切情狀，量處如主文所示之刑，以示懲儆。
三、扣案如附表貳編號一、二所示之鑰匙四支，均係被告所有供竊盜所用之物，業據
    被告坦認在卷，為被告所有供犯罪所用之物，應依刑法第三十八條第一項第二款
    規定宣告沒收之。至另扣案之鑰匙二支（即臺灣彰化地方法院檢察署九十一年度
    保字第二四０六號扣押物品清單所示之扣案鑰匙五支中，其上分別標示有「Ａ五
    二」、「Ｍ八九」字樣之鑰匙各一支）係被告於附表壹編號十竊取之物品，並非
    被告所有供犯罪或預備供犯罪所用之物，且非屬違禁物，核與沒收之要件不符，
    爰不予宣告沒收。再被告所有用以竊取附表壹編號二所示機車之鑰匙一支，於被
    告竊盜後已行丟棄而滅失，業據被告陳明在卷，為免執行沒收之困難，爰亦不予
    宣告沒收，附予敘明。
四、另：(1)臺灣彰化地方法院檢察署檢察官以九十一年六月二十六日申○朝良字第二
    二八四四號函移送併辦【即臺灣彰化地方法院檢察署九十一年度偵字第四一０一
    號一案，其中移送併辦如附表壹編號二、五所示部分，業經本院併為審判，詳前
    所述】部分另以：被告於八十五年九月二十日凌晨三時許，在彰化縣彰化市○○
    ○路三六巷內，竊取戌○○所有車牌號碼ＫＪＺ─二０五號機車車牌一面，因認
    被告另涉犯竊盜罪嫌。惟查：被告固坦認曾於八十八年間竊取上開車牌一面等語
    ，惟依被告供述之犯罪時間，距本案附表壹編號一之犯罪時間，已相距長達二年
    多之久，且係被告在前案竊盜案件（即本院八十九年度易字第四七０號）於八十
    九年六月八日確定前所犯，難認與上開經判決有罪之被告竊盜犯行間，具有連續
    犯之裁判上一罪關係。(2)又臺灣彰化地方法院檢察署檢察官以九十一年八月二日
    申○朝良字第二七八三０號函移送併辦【即臺灣彰化地方法院檢察署九十一年度
    偵字第四八三九號一案，其中移送併辦如附表壹編號一、六、七、八、九所示部
    分，業經本院併為審判，詳見前述】部分另以：被告於附表編號一至十所示之
    時間、地點，竊取如附表編號一至十所示被害人之財物，因認被告另涉犯此部
    分之竊盜罪嫌。訊據被告堅決否認有何附表編號一至十所示之竊盜犯行，辯稱
    ：該案警卷所列犯罪事實一覽表（即包括附表壹編號一、六、七、八、九及附表
    編號一至十所示案件）中所列之失竊機車部分，伊僅有竊取附表壹編號一、六
    、七所示之機車，其餘失竊機車並非伊所竊取，伊在警局因怕遭刑求才會承認；
    又附表編號十之無線電話一支，應係他人不要之物伊才會撿拾，並無竊盜之故
    意等語。經查：附表編號一至九所示之被害人，於警訊中均未指陳機車係遭被
    告所竊，再衡以附表編號一至九所示之失竊機車，並非被告帶同警方起獲（此
    業據承辦員警胡國仁於本院訊問時證述屬實），而被告既坦承該案警卷犯罪事實
    一覽表中所列如附表壹編號一、六、七、八、九部分之竊盜犯行係伊所犯，並帶
    同警方起出如附表壹編號一、六所示之機車，故倘附表編號一至九所示機車確
    係被告所竊，被告應無否認之理，此外，復查無其他積極證據足以證明被告有何
    竊取附表編號一至九所示機車之竊盜犯行，尚難以被告於警、偵訊時之自白（
    且係與本院審理時供述不符之自白），逕認被告有何竊取附表編號一至九所示
    機車之犯行。而被告於本院審理時雖坦承有拿取附表編號十所示已損壞、無價
    值之無線電話一支之行為，惟上開無線電話係「必應祠」寺廟所丟棄不要之物品
    ，業據證人即該寺廟人員酉○○於警訊中證述明確，是被告於必應祠門外撿拾該
    廟已廢棄不要之無主物品，核與刑法所定竊取他人之物之竊盜要件實有未符，核
    亦與前開被告經判決有罪之竊盜犯行部分，無連續犯之裁判上一罪關係。綜前所
    述，上開(1)、(2)所載移送併辦部分，因與前揭被告經判決有罪之竊盜犯行間，均
    不具有連續犯之裁判上一罪關係，而非起訴效力所及，本院自無從併辦，均應退
    回檢察官為妥適處理，附予敘明。
據上論斷，應依刑事訴訟法第二百九十九條第一項前段，刑法第五十六條、第三百二
十一條第一項第一款、第四十七條、第三十八條第一項第二款，判決如主文。
本案經檢察官蕭仁杰到庭執行職務
中      華      民      國    九十一    年      十      月      十八    日
                                臺灣彰化地方法院刑事第三庭
                                      法      官  李  雅  俐
右正本證明與原本無異。
如不服本判決，應於判決送達後十日內，向本院提出上訴狀（須附繕本）。
告訴人或被害人對於判決如有不服具備理由請求檢察官上訴者，其上訴期間之計算係
以檢察官收受判決正本之日期為準。
                                      法院書記官  陳  佳  宏
中      華      民      國    九十一    年      十      月    二十五    日
附錄論罪科刑法條：
刑法第三百二十條第一項：
意圖為自己或第三人不法之所有，而竊取他人之動產者，為竊盜罪，處五年以下有期
徒刑、拘役或五百元以下罰金。
刑法第三百二十一條第一項第一款：
犯竊盜罪而有左列情形之一者，處六月以上五年以下有期徒刑：
一  於夜間侵入住宅或有人居住建築物、船鑑或隱匿其內而犯之者。
附表壹：
┌──┬────┬─────┬───┬─────┬───────────┐
│編號│時  間  │地    點  │被害人│  竊取財物│  竊  盜  方  法      │
├──┼────┼─────┼───┼─────┼───────────┤
│一  │民國（下│被害人江岳│車主為│車牌號碼Ｋ│於夜間徒手自被害人上址│
│    │同）九十│蒼位於彰化│乙○○│ＷＨ─六六│公寓大樓獨立出入之地下│
│    │一年一月│縣彰化市和│。    │一號重型機│室門口走入地下室，以所│
│    │二十七日│平路九八號│      │車一部。  │有附表貳編號二所示之鑰│
│    │凌晨三時│公寓大樓住│      │          │匙竊取上開機車一部。  │
│    │許之夜間│處之地下室│      │          │                      │
│    │。      │（專有其出│      │          │              │
│    │        │入口，未設│      │          │                      │
│    │        │有可開關之│      │          │                      │
│    │        │門扇，有管│      │          │                      │
│    │        │理人看管）│      │          │                      │
│    │        │。        │      │          │                      │
├──┼────┼─────┼───┼─────┼───────────┤
│二  │九十一年│彰化縣彰化│車主為│車牌號碼Ｋ│以所有自備鑰匙一支竊取│
│    │五月三日│市○○路、│庚○○│ＳＪ─五九│之，上開鑰匙一支已於竊│
│    │下午十一│中華路口處│。    │九號重型機│盜後丟棄滅失。        │
│    │時許。  │。        │      │車一部。  │                      │
├──┼────┼─────┼───┼─────┼───────────┤
│三  │九十一年│彰化縣秀水│車主為│車牌號碼Ｊ│以所有附表貳編號一所示│
│    │五月二十│鄉○○路二│戊○○│ＰＪ─一一│之扣案鑰匙一支竊取之。│
│    │三日下午│段第七商業│。    │一號輕型機│                      │
│    │十時許。│銀行車棚。│      │車一部。  │                      │
├──┼────┼─────┼───┼─────┼───────────┤
│四  │九十一年│彰化縣彰化│車主為│車牌號碼Ｋ│以所有附表貳編號一所示│
│    │五月二十│市火車站旁│陳美文│ＭＧ─九一│之扣案鑰匙一支竊取之。│
│    │四日上午│機車停車場│（起訴│三號重型機│                      │
│    │六時許。│（非旅客上│書誤載│車一部。  │                      │
│    │        │下車必經之│為王光│          │                      │
│    │        │地，即非屬│陽所有│          │                      │
│    │        │刑法第三百│）。  │          │                      │
│    │        │二十一條第│      │          │                      │
│    │        │一項第六款│      │          │                      │
│    │        │所稱之「車│      │          │                      │
│    │        │站」）。  │      │          │                  │
├──┼────┼─────┼───┼─────┼───────────┤
│五  │九十一年│彰化縣彰化│車主為│車牌號碼Ｆ│利用被害人機車鑰匙一支│
│    │六月二十│市○○路三│未○○│Ｂ八─五二│插在電門上之機會，以上│
│    │日凌晨一│００號前。│。    │０號重型機│開鑰匙一支發動機車騎乘│
│    │時許。  │          │      │車一部。  │離去之方式竊取。      │
├──┼────┼─────┼───┼─────┼───────────┤
│六  │九十一年│彰化縣彰化│車主為│車牌號碼Ｋ│以所有附表貳編號二所示│
│    │七月十七│市○○路三│薛阿麗│ＲＳ─五八│之鑰匙竊取上開機車一部│
│    │日下午五│二一號前。│。    │三號重型機│。                    │
│    │時許。  │          │      │車一部。  │                      │
├──┼────┼─────┼───┼─────┼───────────┤
│七  │九十一年│彰化縣彰化│車主為│車牌號碼Ｋ│以所有附表貳編號二所示│
│    │七月二十│市○○路六│宋俊榮│ＭＺ─六八│之鑰匙竊取上開機車一部│
│    │二日。  │七號前。  │。    │二號重型機│。                    │
│    │        │          │      │車一部。  │                      │
├──┼────┼─────┼───┼─────┼───────────┤
│八  │九十一年│被害人位於│子○○│現金新臺幣│於日間利用被害人上址住│
│    │七月二十│彰化縣彰化│。    │（下同）三│處大門未關之機會，自大│
│    │一日下午│市○○路二│      │千三百元。│門走入屋內（侵入住宅部│
│    │六時許（│段一九０巷│      │          │分未據告訴），徒手竊取│
│    │該日彰化│五四號住處│      │          │被害人所有放置在一樓桌│
│    │地區之日│。        │      │          │子抽屜（未上鎖）內之上│
│    │沒時間為│          │      │          │開現金。              │
│    │下午六時│          │      │          │                      │
│    │四十六分│          │      │          │                      │
│    │）。    │          │      │          │                      │
├──┼────┼─────┼───┼─────┼───────────┤
│九  │九十一年│被害人所經│丙○○│現金三千元│徒手自大門進入被害人上│
│    │七月二十│營位於彰化│      │。        │址店內，竊取被害人所有│
│    │四日下午│縣彰化市中│      │          │置放店內茶几旁皮包內之│
│    │六時許。│華路三七四│      │          │上開現款。            │
│    │        │號店面內（│      │          │                      │
│    │        │平日未有人│      │          │                      │
│    │        │住居）。  │      │          │                      │
├──┼────┼─────┼───┼─────┼───────────┤
│十  │九十一年│彰化縣彰化│不詳。│鑰匙二支（│利用被害人將上開鑰匙二│
│    │七月二十│市火車站附│      │即臺灣彰化│支插放在機車上而漏未拔│
│    │八日下午│近路旁。  │      │地方法院檢│取之機會（屬同一部機車│
│    │一時五十│          │      │察署九十年│上之鑰匙），徒手竊取之│
│    │分許。  │          │      │度保字第二│。                    │
│    │      │          │      │四０六號扣│                      │
│    │        │          │      │押物品清單│                      │
│    │        │          │      │所示之扣案│                      │
│    │        │          │      │鑰匙中，其│                      │
│    │        │          │      │上分別標示│                      │
│    │        │          │      │有「Ａ五二│                      │
│    │        │          │      │」及「Ｍ八│                      │
│    │        │          │      │九」字樣之│                      │
│    │        │          │      │鑰匙各一支│                      │
│    │        │          │      │）。      │                      │
└──┴────┴─────┴───┴─────┴───────────┘
附表貳：
一、鑰匙一支（即臺灣彰化地方法院檢察署九十一年度保字第一八二三號扣押物品清
    單所示之扣案鑰匙一支）。
二、鑰匙三支（即臺灣彰化地方法院檢察署九十一年度保字第二四０六號扣押物品清
單所示之扣案鑰匙五支中，其上未標示「Ａ五二」、「Ｍ八九」字樣之其餘三支
    鑰匙）。
附表：
┌──┬────┬─────┬───┬─────┐
│編號│時  間  │地    點  │被害人│失竊財物  │
├──┼────┼─────┼───┼─────┤
│一  │九十年五│彰化縣秀水│壬○○│車牌號碼Ｊ│
│    │月十五日│鄉○○街九│。    │ＳＴ─二一│
│    │下午五時│三巷二七弄│      │三號重型機│
│    │許。    │五號。    │      │車一部。  │
├──┼────┼─────┼───┼─────┤
│二  │九十年九│彰化縣彰化│高李銘│車牌號碼Ｌ│
│    │月二十四│市○○路二│芳。  │ＯＩ─二五│
│    │日上午九│二九巷二八│      │七號重型機│
│    │時許。  │號。      │      │車一部。  │
├──┼────┼─────┼───┼─────┤
│三  │九十年十│彰化縣彰化│午○○│車牌號碼Ｅ│
│    │一月二日│市○○路後│。    │ＹＨ─五五│
│    │下午十時│站停車場。│      │八號重型機│
│    │許。    │          │      │車一部。  │
├──┼────┼─────┼───┼─────┤
│四  │九十年十│臺中市西屯│巳○○│車牌號碼Ｈ│
│    │一月二十│區協和里工│。    │ＨＪ─四二│
│    │九日凌晨│業一路一０│      │五號重型機│
│    │零時許。│０號。    │      │車一部。  │
├──┼────┼─────┼───┼─────┤
│五  │九十一年│彰化縣鹿港│己○○│車牌號碼Ｎ│
│    │一月六日│鎮龍山里龍│。    │ＰＺ─００│
│    │凌晨一時│山街附近。│      │三號重型機│
│    │許。    │          │      │車一部。  │
├──┼────┼─────┼───┼─────┤
│六  │九十一年│彰化縣秀水│辛○○│車牌號碼Ｎ│
│    │一月十二│鄉秀水鄉公│。    │ＯＧ─七九│
│    │日下午四│所前。    │      │一號重型車│
│    │時許。  │          │      │一部。    │
├──┼────┼─────┼───┼─────┤
│七  │九十一年│彰化縣秀水│癸○○│車牌號碼Ｆ│
│    │一月十九│鄉○○路二│。    │ＤＸ─四八│
│    │日下午八│段六六二巷│      │一號重型車│
│    │時許。  │七０號。  │      │一部。    │
├──┼────┼─────┼───┼─────┤
│八  │九十一年│彰化縣彰化│丁○○│車牌號碼Ｋ│
│    │五月十九│市○○路、│。    │ＶＷ─九三│
│    │日下午五│和平路口前│      │六號重型機│
│    │時許。  │。        │      │車一部。  │
├──┼────┼─────┼───┼─────┤
│九  │九十一年│彰化縣秀水│辰  ○│車牌號碼Ｔ│
│    │六月一日│鄉○○路三│。    │ＵＲ─五０│
│    │凌晨二時│七八號。  │      │九號輕型機│
│    │許。    │          │      │車一部。  │
├──┼────┼─────┼───┼─────┤
│十  │九十一年│彰化縣彰化│必應祠│已損壞、無│
│    │七月二十│市○○路五│。    │價值之無線│
│    │一日下午│六號「必應│      │電話一支。│
│    │七時許。│祠」寺廟門│      │          │
│    │        │前。      │      │          │
└──┴────┴─────┴───┴─────┘
